【裁判字號】    91,訴,803
【裁判日期】    920704
【裁判案由】    偽造貨幣等
【裁判全文】
臺灣新竹地方法院刑事判決                          九十一年度訴字第八三號
    公  訴  人  臺灣新竹地方法院檢察署檢察官
    被      告  丙○○
    指定辯護人  本院公設辯護人林銘宏
右列被告因偽造貨幣等案件，經檢察官提起公訴（九十一年度偵緝字第八四號），本
院判決如左︰
    主  文
丙○○傷害人之身體，累犯，處有期徒刑伍月。水果刀壹把，沒收；又行使偽造之通
用紙幣，累犯，處有期徒刑年伍月。偽造之新臺幣壹仟元通用紙幣張、偽造之新
臺幣伍佰元通用紙幣貳拾柒張，均沒收。應執行有期徒刑年捌月。水果刀壹把、偽
造之新臺幣壹仟元通用紙幣張、偽造之新臺幣伍佰元通用紙幣貳拾柒張，均沒收。
    事  實
一、丙○○有違反藥物藥商管理法、麻醉藥品管理條例、槍砲彈藥刀械管制條例、侵
    占、妨害自由、妨害家庭、傷害、恐嚇等前科紀錄，先於民國八十一年間因違反
    藥物藥商管理法案件，經本院以八十一年度訴字第三０六號判決各判處有期徒刑
    一年二月、一年八月確定；又於八十一年間因違反麻醉藥品管理條例等案件，經
    本院以八十一年度訴字第三五六號判決各判處有期徒刑七月、二月確定；嗣經本
    院以八十二年度聲字第三二四號裁定就上開各罪定應執行刑為有期徒刑三年五月
    ；又於八十二年間再因妨害自由等案件，經本院以八十二年度訴字第五八九號判
    決判處有期徒刑七月確定；旋經接續執行，應執行有期徒刑四年，而於八十三年
    十月十八日經假釋出獄。其假釋出獄後，又於八十四年間因違反麻醉藥品管理條
    例案件，經臺灣高等法院以八十四年度上易字第四九０二號判決判處有期徒刑十
    月確定；再於八十四年間因妨害家庭等案件，分別因犯妨害家庭、傷害、恐嚇等
    罪，經本院以八十五年度訴字第一０五號判決各判處有期徒刑七月、三月、三月
    確定；復於八十五年間因違反麻醉藥品管理條例等案件，經本院以八十五年度訴
    字第三八八號判決各判處有期徒刑五年六月、十月確定；嗣經本院以八十六年度
    聲字第九０六號裁定就前開本院八十五年度訴字第一０五、三八八號判決各罪定
    應執行刑為有期徒刑七年確定；且其前開假釋出獄之執行案件，亦經撤銷假釋確
    定，應再執行殘刑有期徒刑二年二十七日。嗣前開臺灣高等法院八十四年度上易
    字第四九０二號判決有期徒刑十月確定部分，於八十六年一月三十日執行完畢；
    旋就前開撤銷假釋案件接續執行殘刑有期徒刑二年二十七日，並於八十八年二月
    二十六日執行完畢；復再自八十八年二月二十七日起執行前開本院以八十六年度
    聲字第九０六號裁定之應執行刑有期徒刑七年，而於九十年二月七日再經假釋出
    獄，旋再經撤銷假釋，現仍在監執行殘刑有期徒刑四年七月二十二日，應執行至
    九十六年七月二十五日。
二、丙○○於九十年八月八日下午六時許，至新竹縣新豐鄉重興村二十四鄰新民巷六
    三弄一二號二樓找同居女友吳佩玲（原名乙○○）時，因吳佩玲不理會，吳佩玲
    之弟甲○○即出面要求丙○○離開，雙方乃起爭執拉扯。詎丙○○竟心生不滿，
    乃基於傷害之犯意，即從身上取出其所有之水果刀一把（未扣案）朝甲○○之頭
    皮及腹部各割傷一刀，致甲○○受有頭皮撕裂傷長八公分、寬一．五公分、深一
    ．八公分及腹部撕裂傷長二十公分、寬二公分、深三．五公分之傷害，旋與吳佩
    玲將甲○○送往財團法人天主教湖口仁慈醫院救治。
三、丙○○又明知不詳年籍姓名綽號「阿宏」男子於九十年九月四日前數日，在不詳
    處所交付之新臺幣（下同）一千元鈔通用紙幣三張（起訴書誤載為二張）、五百
    元鈔通用紙幣二十七張，均係偽造之通用紙幣，竟意圖供行使之用，仍予以收受
    「收集」。旋收受收集後，即基於行使偽造通用紙幣之犯意，於九十年九月四日
    晚上八時許，在新竹市○○路與和平路口搭乘己○○駕駛之計程車至新竹縣新埔
    鎮○○街二三八巷八號附近找丁○○，而將其中五百元鈔偽造紙幣一張連同真幣
    五十元硬幣一枚行使交付予己○○，以給付計程車車資四百五十元，致己○○不
    疑有詐，因之陷於錯誤，而找予真實通用紙幣一百元鈔一張。嗣因己○○隨即發
    覺丙○○交付之該五百元鈔紙幣一張為偽造之通用紙幣，乃即時報警，旋經警循
    線於當日晚上九時許，在新竹縣新埔鎮○○路四二七巷內查獲，而丙○○發現警
    方查捕時，雖將置於皮包內之其餘偽造通用紙幣連同皮包丟棄，惟仍為警發現，
    並共扣得偽造之通用紙幣一千元鈔三張、五百元鈔二十七張（即共三十張，起訴
    書誤載為共二十九張）。
四、案經甲○○告訴由新竹縣警察局竹北分局及新竹縣警察局新埔分局分別報告臺灣
    新竹地方法院檢察署檢察官偵查起訴。
    理由
一、訊據被告丙○○固不否認有傷害犯行，惟矢口否認有行使偽造通用紙幣犯行，並
    辯稱與告訴人甲○○爭執拉扯時一片混亂，伊即隨手拿起不知何物劃傷告訴人甲○○，伊並未帶水果刀割傷告訴人甲○○，且扣案之偽造通用紙幣一千元鈔三張
    、五百元鈔二十七張係戊○○於九十年九月四日晚上五、六時許，在新竹市○○
    路交給伊作為汽車修理費，伊當時不知係偽鈔云云。然查：
（一）被告傷害犯行部分：
  １、右揭被告傷害告訴人甲○○一節，業據告訴人甲○○迭於警訊、偵查中及本院
      審理時前後一致指述無訛，核與證人即告訴人之姐吳佩玲於本院審理時證述被
      告係以刀械劃傷告訴人甲○○等情大致相符。
  ２、參以告訴人甲○○確受有頭皮撕裂傷長八公分、寬一．五公分、深一．八公分
      及腹部撕裂傷長二十公分、寬二公分、深三．五公分之傷害，且前開傷害傷口
      亦確為刀割之傷害，亦有財團法人天主教湖口仁慈醫院九十年八月十日務甲字
      第９００８４號診斷書、九十二年三月三十一日（９２）湖仁醫病字第０九一
      號函暨病歷摘錄表在卷足稽，足徵告訴人甲○○之指述確係屬實。
  ３、揆諸前開說明，被告辯稱伊係隨手拿起不知何物劃傷告訴人甲○○，並非帶水
      果刀割傷告訴人甲○○云云，乃與事實不合，應係避重就輕之詞，不足採信。
  ４、證人即告訴人之姐吳佩玲於本院審理時雖同時證稱被告持像開山刀之刀械劃傷
      告訴人甲○○云云，然此部分證述與告訴人甲○○前開堅決不移之指述已有出
      入，且開山刀較之水果刀更為大型、銳利，持以劃傷，恐非僅止於告訴人甲○○所受之傷害情形，故證人吳佩玲此部分之證述，亦顯誇大不實，尚難採信，
      併予敘明。
  ５、綜上，事證已臻明確，被告傷害犯行洵堪認定。
（二）被告行使偽造之通用紙幣犯行部分：
  １、查扣案之偽造通用紙幣一千元鈔三張、五百元鈔二十七張確係被告自不詳年籍
      姓名綽號「阿宏」男子處，予以收受收集一節，業據被告自警訊、偵查中以迄
      本院審理時均供認不諱，並有一千元之通用紙幣三張、五百元之通用紙幣二十
      七張扣案足資佐證。且扣案之一千元通用紙幣三張、五百元通用紙幣二十七張
      經以電子顯微觀測器、ＶＳＣ－１檢視之鑑驗方法鑑驗結果，扣案之一千元通
      用紙幣鈔券上人像、水印處圖案均與樣張不相符；另扣案之五百元通用紙幣鈔
      券上人像圖案與微細印刷字跡亦均與樣張不相符，判係偽造，亦有內政部警政
      署刑事警察局九十年九月二十五日刑鑑字第一八八四一０號鑑驗通知書在卷足
      稽。
  ２、第查，被告確有於九十年九月四日晚上八時許，在新竹市○○路與和平路口搭
      乘被害人己○○駕駛之計程車至新竹縣新埔鎮○○街二三八巷八號附近，而將
      扣案之其中五百元鈔偽造紙幣一張連同真幣五十元硬幣一枚行使交付予被害人
      己○○，以給付計程車車資四百五十元，致被害人己○○一時不疑有詐，因之
      陷於錯誤，而找予被告真實通用紙幣一百元鈔一張，嗣因被害人己○○隨即發
      覺被告交付之該五百元鈔紙幣一張為偽造之通用紙幣，乃即時報警，旋經警循
      線於當日晚上九時，在新竹縣新埔鎮○○路四二七巷內查獲，而被告發現警方
      查捕時，乃將置於皮包內之其餘偽造通用紙幣連同皮包丟棄，惟仍為警發現等
      情，亦據被害人己○○於警訊中證述屬實。被告確有行使偽造之五百元鈔通用
      紙幣等情，堪予認定。
  ３、再者，被告於警訊及檢察官初訊時雖辯稱：「（．．．偽鈔由何處得來？）是
      一個綽號「阿宏」的男子還我的修車費，他的真實姓名我並不清楚．．．我是
      付完車資才發現那些錢是偽鈔．．．（警方逮捕你時你為何將你所有的黑色皮
      包丟棄？）因為我已經發現那些是偽鈔」（參九十年度偵字第五三四一號偵查
      卷第５頁背面之被告警訊筆錄）、「（為何遭警察．．．逮捕時，將你所有之
      黑色皮包丟棄？）因我付完計程車資後，我到丁○○．．．新埔鎮○○街二三
      八巷八號住所問陳某，請他看我前述皮包內的錢是真鈔或假鈔，他說是假的，
      我也感覺鈔票較薄，所以我就趕快到門外打電話給我前述皮包內錢的人叫「阿
      宏」，問他為何．．．還假鈔給我，這時候警方和計程車司機就追到我了，因
      我知道該皮包內的鈔票有問題，便趕快把皮包丟掉．．．是前述「阿宏」還我
      的修車錢，是在竹市○○路一家查藝館給我的，時間是９．０４（按即九月四
      日）晚上七點多，我拿錢便搭計程車到新埔陳某家，並以該偽鈔中的五百元付
      ．．．車資．．．（阿宏）我只知道如何去他家，不知地址，亦不知其真實姓
      名，他家在南寮．．．（陳某怎麼看？）他除了用看、用摸的以外，他或他老
      婆還當場拿檢驗筆出來畫．．．他告訴我是假鈔」云云（參九十年度偵字第五
      三四一號偵查卷第１５－１７頁之九十年九月五日檢察官訊問筆錄）。而涉有
      毒品危害防制條例罪嫌與被告同時為警查獲之證人丁○○於查獲後經檢察官偵
      訊時雖亦證稱：「（丙○○．．．到你新埔住處做什麼？）他說要來我家唱歌
      ，他一進門就問我他所持有的鈔票是否為偽鈔．我看後告訴他是偽鈔．．．我
      一看便知是偽鈔，因邊很粗糙，我一看、一摸便知，我是用眼睛和手一起研判
      是偽鈔．．．我只有用手摸和眼看，沒有用其他工具．．．當時只有我，和我
      小孩在家，他只拿給我看，沒有拿給其他人看，我看完後告訴他是偽鈔，他就
      出去外面打手機罵說為何給他偽鈔，才十來分鐘警方就來了．．．（你在做生
      意，你如何辯識鈔票真偽？）都是用摸的、看的．．．我太太．．．也是用此
      方式」（參九十年度偵字第五三四一號偵查卷第２１－２３頁九十年九月五日
      訊問筆錄）云云。然觀諸被告辯稱證人丁○○或丁○○之配偶有當場拿檢驗筆
      驗鈔云云，而證人丁○○則證稱當時家中只有伊及小孩在家，且當時只有以手
      摸、眼看之方式辯識偽鈔，並未使用其他工具辯識，且伊做生意時，伊及伊太
      太亦均以手摸、眼看之方式辯識偽鈔云云，顯然被告前開所辯與證人丁○○之
      證述互有歧異，參以證人丁○○與被告被查獲後迄至移送檢察官偵訊時，並未
      隔離，而係同處於臺灣新竹地方法院檢察署候訊室，亦業據證人丁○○於檢察
      官偵訊時陳明無訛，足見被告前開所辯及證人丁○○之證述，乃顯有勾串之虞
      ，故均不足採信。至證人丁○○嗣後於本院審理時改稱當時被告拿偽鈔給伊看
      ，伊看好像是假的，伊就拿驗鈔筆出來驗鈔，當時伊太太在樓上休息，伊做生
      意也有用驗鈔筆云云（參本院九十二年五月七日訊問筆錄），則顯與其前開所
      為證述完全不合，反與被告前開所辯大致相同，顯係呼應被告所辯，事後勾串
      之詞，亦不足採信。
  ４、又被告及證人丁○○再經檢察官傳喚複訊時，被告雖又辯稱「阿鴻」（按與前
      開所稱「阿宏」同音，所指為同一人）即戊○○住新竹縣竹北市，當天伊以行
      動電話0000000000號打給「阿鴻」的000000000號云云（
      參九十年度偵字第五三四一號偵查卷第３９頁背面之九十年九月二十日訊問筆
      錄）。惟經檢察官調閱前開0000000000號行動電話於案發時之通聯
      紀錄結果，前開行動電話0000000000號於案發當日當晚八時起至當
      晚九時三十分止，並無與行動電話000000000號之通聯紀錄，有該行
      動電話通聯紀錄附卷足稽，足徵被告辯稱「阿鴻」即戊○○一節，亦有不實。
      而被告於九十年十月十二日檢察官偵訊時雖提出戊○○出具之自白書，依該自
      白書之內容雖載稱：「緣事由本人戊○○發生車禍修理費用為貳萬仟元，因
      丙○○因沒有交通工具，汽車也已修護完成，所以丙○○一直跟我催繳汽車修
      理費，因當時車是我本人所駕駛．．．丙○○．．．要求．．．我想辦法先湊
      些錢來還汽車修理費．而因情急之下只好找我一位朋友名叫昆仔，因我知他有
      偽鈔，所以．．．只好先向昆仔手頭上僅有的偽鈔共壹仟元３張伍佰元２７張
      共１６５００元先行當做真錢還給車主丙○○．．．」等情，有該自白書在卷
      可參。然查，證人戊○○之住所係在新竹縣竹北市，有證人戊○○之年籍住所
      資料在卷足稽，且被告於九十年九月二十日檢察官偵訊時亦坦承證人戊○○住
      新竹縣竹北市，然被告於警訊時乃辯稱「阿宏」住南寮（按在新竹市），已如
      前述，顯然證人戊○○應非「阿宏」。況證人戊○○、丁○○嗣經檢察官提訊
      及傳喚到庭對質時，證人戊○○亦坦承前開自白書係證人丁○○囑伊書具，欲
      為被告扛罪等情明確；而證人丁○○同時在庭，乃竟未為任何反對之陳述，顯
      不無默認之意。再證人丁○○於證人戊○○坦承前開自白書係為被告扛罪之意
      時，經檢察官再訊以被告之偽鈔何來時，證人丁○○始坦承證稱：「丙○○在
      為警查獲當天及前幾天均有拿一疊鈔票給我看，有一千元及五百元的．．．並
      說洗一洗就可以用，是查獲前幾天給我看的．．．我一看就知道那是偽鈔．．
      ．那天丙○○是搭計程車來我家，可能是拿偽鈔給計程車司機，計程車司機帶
      警察來我家找丙○○，查獲在外面打電話的丙○○．．．當天丙○○並沒有要
      我替他辯識偽鈔．．．查獲當天我問他為何有錢坐計程車，他說洗一洗就有了
      ，他告訴我是查獲前幾天」等情無訛（參九十年度偵字第五三四一號偵查卷第
      ６９－７０頁之九十年十一月九日訊問筆錄）。嗣證人戊○○、丁○○再次經
      檢察官提訊及傳喚到庭複訊時，證人戊○○仍坦承證稱確未交付扣案之偽鈔予
      被告，寫自白書本來係為被告扛罪等情無誤；證人丁○○亦再次證稱：「丙○○是坐計程車來，他拿一疊錢，有拿皮包出來給我看，但他未要我分辯是偵鈔
      或假鈔．．．他有告訴我說洗一洗就有錢」等語屬實（參九十年度偵字第五三
      四一號偵查卷第８３－８４頁之九十年十二月五日訊問筆錄）。況依常情，倘
      扣案之偽鈔確係證人戊○○於案發當日晚上所交付作為汽車修理費，被告就證
      人戊○○交付之金額及幣額、張數應知之甚詳，然扣案之偽鈔為偽造通用紙幣
      一千元鈔三張、五百元鈔二十七張，而被告於被查獲翌日移送臺灣新竹地方法
      院檢察署經檢察官初訊時竟誤供稱只有二張千元鈔云云（參九十年度偵字第五
      三四一號偵查卷第１６頁之九十年九月五日訊問筆錄），此實與常情有違。揆
      諸前情，被告辯稱扣案之偽造通用紙幣一千元鈔三張、五百元鈔二十七張係證
      人戊○○於九十年九月四日晚上五、六時許，在新竹市○○路交給伊作為汽車
      修理費，伊不知係偽鈔云云，在在均與事實不符，全然係矯辯之詞，不足採信
      。至證人戊○○出具之自白書，亦據證人戊○○證述內容不實，故該自白書之
      內容即無足採信。至證人丁○○嗣後於本院審理再具結證稱：「（證人戊○○
      稱，他提出的自白書是你叫他寫的．．．？）沒有這回事．．．（被告被查獲
      當天的偽鈔，有無請你辨識？）有．．．我太太在樓上休息．．．被告拿偽鈔
      給我看．．．拿錢給我看說好像是真的又好像是假的，我就說拿給我看看，我
      看好像是假的，我就拿驗鈔筆出來驗鈔，就知道是偽鈔，我就告訴被告是假鈔
      ．．．（你何時看到這些偽鈔？）就那天晚上．．．（查獲當天之前有無看過
      被告拿偽鈔？）忘記了。之前沒有看過被告拿過偽鈔．．．（你之前有無講過
      ，被告跟你講，拿出一疊鈔票給你看，並說洗一洗就可以用了？）我不知道洗
      一洗是何意思，忘記有無這樣供述」云云，乃係呼應被告所辯，事後勾串之詞
      ，已如前述，不足採信。
  ５、綜上，被害人己○○於收受被告交付之偽造五百元紙幣後即發覺該五百元紙幣
      為偽造而報警，證人丁○○亦證稱扣案之偽鈔一眼即可看出係偽造，足見扣案
      之偽鈔即為粗糙，即易辯識為偽鈔，被告自無不知之理。況被告為警循線查獲
      時，見警到來即將置於皮包內之其餘偽造通用紙幣連同皮包丟棄，且證人丁○○亦證稱被告早於被查獲前數日即展示偽鈔，並明白表示洗一洗（即所謂洗錢
      ）即可使用等情明確，在在均足證被告係於被查獲前數日即九十年九月四日前
      數日，在不詳處所收受不詳年籍姓名綽號「阿宏」男子交付扣案之偽造一千元
      鈔通用紙幣三張、五百元鈔通用紙幣二十七張，且於於收受收集時即知悉扣案
      之紙幣均為偽鈔，並基於行使之犯意，於九十年九月四日八時許，在新竹縣新
      埔鎮○○街二三八巷八號附近將其中五百元鈔偽造紙幣一張行使交付予被害人
      己○○無疑。事證已臻明確，被告行使偽造之通用紙幣犯行，亦堪予認定。
二、核被告傷害人之身體，所為係犯刑法第二百七十七條第一項普通傷害罪；又行使
    偽造之通用紙幣，所為係另犯刑法第一百九十六條第一項之行使偽造之通用紙幣
    罪。其所犯上開二罪，罪名不同，犯意各別，應予分論併罰。另被告意圖供行使
    之用而收集偽造之通用紙幣，並於收集後持以行使，則其意圖供行使之用而收集
    偽造之通用紙幣之低度行為，應為行使之高度行為所吸收，爰不另論其意圖供行
    使之用而收集偽造之通用紙幣罪。又行使偽造之通用紙幣以詐購物品或詐得利益
    ，而詐得找取真實之通用紙幣及利益，本質上即含有詐欺之成分，自為行使偽造
    之通用紙幣行為所吸收（參見最高法院四十二年度臺上字第四一０號判例），故
    被告行使偽造之五百元紙幣一張連同真幣五十元硬幣一枚交付予被害人己○○，
    以作為給付搭乘計程車之車資四百五十元，致被害人己○○不疑有詐，因之陷於
    錯誤，而找予真實通用紙幣一百元鈔一張，雖詐得找付及搭乘計程車之利益，亦
    不另論詐欺取財、詐欺得利罪。第查，被告曾於民國八十一年間因違反藥物藥商
    管理法案件，經本院以八十一年度訴字第三０六號判決各判處有期徒刑一年二月
    、一年八月確定；又於八十一年間因違反麻醉藥品管理條例等案件，經本院以八
    十一年度訴字第三五六號判決各判處有期徒刑七月、二月確定；嗣經本院以八十
    二年度聲字第三二四號裁定就上開各罪定應執行刑為有期徒刑三年五月；又於八
    十二年間再因妨害自由等案件，經本院以八十二年度訴字第五八九號判決判處有
    期徒刑七月確定；旋經接續執行，應執行有期徒刑四年，而於八十三年十月十八
    日經假釋出獄。惟其假釋出獄後，又於八十四年間因違反麻醉藥品管理條例案件
    ，經臺灣高等法院以八十四年度上易字第四九０二號判決判處有期徒刑十月確定
    ，其前開假釋出獄之執行案件，乃經撤銷假釋確定，應再執行殘刑有期徒刑二年
    二十七日。嗣其前開臺灣高等法院八十四年度上易字第四九０二號判決有期徒刑
    十月確定部分，於八十六年一月三十日執行完畢，旋接續執行前開殘刑有期徒刑
    二年二十七日，亦於八十八年二月二十六日執行完畢之事實，有臺灣新竹地方法
    院檢察署刑案資料查註紀錄表及臺灣高等法院被告全國前案紀錄表等附卷足稽，
    茲於執行完畢後五年以內再犯有期徒刑以上之上開二罪，應均論以累犯，並均應
    依法加重其刑。爰審酌被告有違反藥物藥商管理法、麻醉藥品管理條例、槍砲彈
    藥刀械管制條例、侵占、妨害自由、妨害家庭、傷害、恐嚇等前科紀錄，除前開
    累犯情節外；再於八十四年間因妨害家庭等案件，分別因犯妨害家庭、傷害、恐
    嚇等罪，經本院以八十五年度訴字第一０五號判決各判處有期徒刑七月、三月、
    三月確定；復於八十五年間因違反麻醉藥品管理條例等案件，經本院以八十五年
    度訴字第三八八號判決各判處有期徒刑五年六月、十月確定；嗣經本院以八十六
    年度聲字第九０六號裁定就前開本院八十五年度訴字第一０五、三八八號判決各
    罪定應執行刑為有期徒刑七年確定，而於九十年二月七日再經假釋出獄，旋再經
    撤銷假釋，現仍在監執行殘刑有期徒刑四年七月二十二日，應執行至九十六年七
    月二十五日，有前開臺灣新竹地方法院檢察署刑案資料查註紀錄表及臺灣高等法
    院被告全國前案紀錄表等附卷足稽，素行不良，且仍不知悔改，乃因細故即持水
    果刀割傷告訴人甲○○，傷害之犯罪手段、情節及所生危害非輕，事後又避重就
    輕，且其年輕力壯，不思以正途賺取報酬，竟意圖供行使之用，而收受收集取得
    偽造之一仟元、五百元偽鈔紙幣後，持以行使偽造之五百元紙幣一張，足以妨害
    社會正常之經濟發展及國家之金融秩序，犯罪後多方飾詞狡辯，不見悔意，惟念
    其僅行使偽造之五百元紙幣一張，犯罪之手段、情節及已生之危害均尚非重大，
    等一切情狀，分別酌予量處如主文所示之刑，並定應執行刑。
三、末查，被告傷害告訴人甲○○犯罪所用之水果刀一把，雖未扣案，然尚無從證明
    業已滅失，且既係被告攜帶在身持以傷害告訴人甲○○，應係被告所有，應併依
    行法第三十八條第一項第二款規定宣告沒收。另扣案之偽造一千元通用紙幣三張
    、偽造五百元通用紙幣二十七張，應均依刑法第二百條之規定，不問是否屬於犯
    人與否，均應依法宣告沒收。（最高法院五十二年度台上字第一三０二號判決參
    照）。
據上論斷，應依刑事訴訟法第二百九十九條第一項前段，刑法第二百七十七條第一項
、第一百九十六條第一項、第四十七條、第五十一條第五款、第三十八條第一項第二
款、第二百條，罰金罰鍰提高標準條例第一條前段，判決如主文。
本案經檢察官鍾曉亞到庭執行職務。
中      華      民      國      九十二    年    七      月      四      日
                              臺灣新竹地方法院刑事第一庭
                                法  官    汪  銘  欽
右正本證明與原本無異。
如不服本判決，應於判決送達後十日內向本院提出上訴狀（應附繕本）上訴於臺灣高
等法院。
                                書記官    江  靜  玲
中      華      民      國      九十二    年    七      月      四      日
附錄論罪科刑法條：
中華民國刑法第二百七十七條
傷害人之身體或健康者，處三年以下有期徒刑、拘役或一千元以下罰金。
刑法第一百九十六條第一項：
行使偽造、變造之通用貨幣、紙幣、銀行券，或意圖供行使之用而收集或交付於人者
，處三年以上十年以下有期徒刑，得併科五千元以下罰金。


司法院資訊處製作；財團法人民間司法改革基金會備份。
